# 请教陈版主关于国有股权无偿划转业务处理及资本公积问题

提问人：damon0306 时间：2015-09-02 12:46:38
1.国有企业A将下属资不抵债全资子公司B无偿划转给A的全资子公司C。A账面对B的长投 1000 万，B公司已资不抵债。A无偿划转时，账务处理如下：借：长投-1000万，贷：资本公积-1000万。C接受划转时，借：长投 1000 万，贷：资本公积 1000 万。A、C做合并报表时，按同一控制下企业合并进行账务处理。 请教陈版主，对于上述业务账务处理及合并处理是否妥当？无偿划转在企业合并中处于什么样的位置呢？（若C在合并B时按同一控制下企业合并处理，可同一控制下企业合并不是要按被合并方净资产入账吗？）
2.股份公司合并报表中资本公积为负数，母公司报表资本公积也是负数，请教陈版主，资本公积为何会出现负数？（猜测很可能是因为股改时出现的负数，可是为何会是负数至今没有想明白。）望回复，谢谢！！

回答人：chenyiwei
1 、母公司A将全资子公司B的股权无偿划转给C，相当于以B的股权对C进行资本性投入，在A的个别报表层面，应将对B的长期股权投资的账面价值并入对C的长期股权投资的账面价值，不确认损益和资本公积变动；在接受划入方（C）的个别报表和合并报表层面，按同一控制下合并的原则处理，其中个别报表层面的长期股权投资按零值入账。 2 、需根据具体情况分析确定，不好猜测。